【裁判字號】    97,台上,758
【裁判日期】    970221
【裁判案由】    違反槍砲彈藥刀械管制條例等罪
【裁判全文】
最高法院刑事判決              九十七年度台上字第七五八號
上  訴  人  甲○○
選任辯護人  林德昇律師
            謝耿銘律師
上列上訴人因違反槍砲彈藥刀械管制條例等罪案件，不服台灣高
等法院台南分院中華民國九十六年十二月十二日第二審判決（九
十六年度上訴字第一二一七號，起訴案號：台灣嘉義地方法院檢
察署九十六年度偵字第四三二二號），提起上訴，本院判決如下
：
    主  文
上訴駁回。
    理  由
一、非法製造可發射子彈具有殺傷力槍枝部分：
按刑事訴訟法第三百七十七條規定，上訴於第三審法院，非以判
決違背法令為理由，不得為之。是提起第三審上訴，應以原判決
違背法令為理由，係屬法定要件。如果上訴理由狀並未依據卷內
訴訟資料，具體指摘原判決不適用何種法則或如何適用不當，或
所指摘原判決違法情事，顯與法律規定得為第三審上訴理由之違
法情形，不相適合時，均應認其上訴為違背法律上之程式，予以
駁回。本件原判決維持第一審論處上訴人甲○○未經許可，製造
可發射子彈具有殺傷力之改造槍枝罪刑之判決，駁回其在第二審
之上訴。已詳認定犯罪事實之依據及憑以認定之理由，並對上
訴人否認犯罪之辯詞，如何不足採信；扣案改造槍枝，如何具殺
傷力；均已依據卷內資料予以指駁及說明，從形式上觀察，原判
決並無任何違背法令之處。查扣案改造槍枝既經第一審函請內政
部警政署刑事警察局，再以實際試射方式為鑑定，而經原判決認
定可發射子彈，具有殺傷力，自無再送鑑定必要，原審未再送其
他機關鑑定，要難謂有應於審判期日調查之證據未予調查之違法
。上訴意旨置原判決之論敘於不顧，仍執陳詞為事實上之爭辯，
並對原審採證認事之職權行使，任意指摘，難謂已符合首揭法定
上訴要件，其上訴違背法律上之程式，應予駁回。
二、非法持有可發射子彈具有殺傷力槍枝部分：
查第三審上訴書狀，應敘述上訴之理由，其未敘述者，得於提起
上訴後十日內補提理由書於原審法院，已逾上述期間，而於第三
審法院未判決前仍未提出上訴理由書狀者，第三審法院應以判決
駁回之，刑事訴訟法第三百八十二條第一項、第三百九十五條後
段規定甚明。上訴人非法持有可發射子彈具有殺傷力槍枝部分，
不服原審判決，於民國九十六年十二月二十七日提起上訴，並未
敘述理由，迄今逾期已久，於本院未判決前仍未提出，依上開規
定，其上訴自非合法，應予駁回。
據上論結，應依刑事訴訟法第三百九十五條，判決如主文。
中    華    民    國  九十七  年    二    月  二十一  日
                      最高法院刑事第三庭
                          審判長法官  謝  家  鶴
                                法官  花  滿  堂
                                法官  陳  世  淙
                                法官  洪  佳  濱
                                法官  許  錦  印
      本件正本證明與原本無異
                                      書  記  官
中    華    民    國  九十七  年    二    月  二十九  日
                                                 W


司法院資訊處製作；財團法人民間司法改革基金會備份。
